臺灣士林地方法院小額民事判決
                                   111年度士小字第696號 
原      告  富邦產物保險股份有限公司

法定代理人  賴榮崇  


訴訟代理人  黃律皓  
被      告  吳政勇  
上列當事人間侵權行為損害賠償事件，本院於民國111年4月20日
言詞辯論終結，本院判決如下：
    主  文
被告應給付原告新臺幣參萬玖仟伍佰壹拾柒元，及自民國一百一
十一年三月二十九日起至清償日止，按年息百分之五計算之利息
。
原告其餘之訴駁回。
訴訟費用新臺幣壹仟元，其中新臺幣陸佰肆拾玖元由被告負擔，
餘由原告負擔。
本判決原告勝訴部分得假執行。
    理由要領
一、本件除下列有關賠償金額之判斷外，無其他爭執事項，依同
    法第436條之18第1項規定，僅記載主文，其餘理由要領省略
    。
二、原告得請求被告賠償金額之判斷：
　　按損害賠償以回復原狀為原則，於舊品以新品更換時，應扣
    除合理之折舊，方屬允當。本件參酌固定資產耐用年數表、
    固定資產折舊率、營利事業所得稅查核準則第95條第6項等
    規定，計算系爭車輛修繕費用更換零件應折舊金額及原告得
    請求被告賠償金額如附表一所示，逾此範圍之請求，為無理
    由，應予駁回。
三、本件係就民事訴訟法第436條之8第1項適用小額程序所為被
    告部分敗訴之判決，依同法第436條之20規定，應依職權就
    原告勝訴部分宣告假執行，另依同法第79條之規定職權確定
    訴訟費用額為新臺幣（下同）1000元（第一審裁判費），其
    中649元應由被告負擔，其餘應由原告負擔。
中　　華　　民　　國　　111 　年　　5 　　月　   4  　日
                  士林簡易庭  法  官  黃雅君
　　　　　　　　　　
以上正本係照原本作成。
如不服本判決，應於送達後20日內，向本院提出上訴狀並應記載
上訴理由，表明關於原判決所違背之法令及其具體內容與依訴訟
資料可認為原判決有違背法令之具體事實，如於本判決宣示後送
達前提起上訴者，應於判決送達後20日內補提上訴理由書（須附
繕本）。
中　　華　　民　　國　　111 　年　　5 　　月　  4　　日
                              書記官  吳俊明
　　　　　　　　　　　　　　　
附表一：（元均為新臺幣）
車輛 出廠時間  事故發生時間 使用年限 已使用時間（註1） APF-6938號自小客車 105年6月 110年11月5日 5年 已逾5年 估價單所載零件費用 扣除折舊後之零件費用（註2） 估價單所載 其餘費用 原告得請求被告給付之金額＋  23800元 2381元 37136元 39517元  
註1：未足1月以1月計。
註2：折舊累積總和不得超過該資產成本原額之十分之九，計算 
式詳附表二。


附表二：
折舊時間           金額
第1年折舊值        23,800×0.369=8,782
第1年折舊後價值    23,800-8,782=15,018
第2年折舊值        15,018×0.369=5,542
第2年折舊後價值    15,018-5,542=9,476
第3年折舊值        9,476×0.369=3,497
第3年折舊後價值    9,476-3,497=5,979
第4年折舊值        5,979×0.369=2,206
第4年折舊後價值    5,979-2,206=3,773
第5年折舊值        3,773×0.369=1,392
第5年折舊後價值    3,773-1,392=2,381